臺灣臺北地方法院刑事判決
110年度審易字第1526號
公  訴  人  臺灣臺北地方檢察署檢察官
被      告  鍾美橋



上列被告因妨害自由案件，經檢察官提起公訴（110年度偵字第1
7072號）後，被告於本院審理中為有罪之陳述，經檢察官聲請改
依協商程序而為判決，本院予以同意，判決如下：
    主      文
鍾美橋無故侵入他人住宅，處罰金新臺幣貳仟元，如易服勞役，
以新臺幣壹仟元折算壹日，緩刑貳年，緩刑期間應按照被害人指
定向新店慈濟醫院捐款新臺幣肆仟元。
    事實及理由
一、本件犯罪事實及證據，除引用附件檢察官起訴書之記載外，
    另據被告於本院審理時坦承犯行，核其自白，與起訴書所載
    事證相符，可認屬實，本案事證明確，被告犯行堪予認定，
    應依法論科。　　
二、論罪科刑：
　  核被告所為，犯刑法第306條第1項之侵入住居罪。依認罪協
    商結果判決如主文所示，並諭知易服勞役之折算標準。
三、附記事項：
　  被告前未曾受有期徒刑以上刑之宣告，有臺灣高等法院被告
    前案紀錄表一份在卷可稽，本院認經此偵、審程序及科刑宣
    告後，當知所警惕，無再犯之虞，所宣告之刑以暫不執行為
    適當，依刑法第74條第1項第1款規定，併予緩刑諭知，以啟
    自新，並命被告依主文所示，代被害人並按被害人指示向新
    店慈濟醫院捐款如主文所示之金額，且此部分依同法第74條
    第4項之規定得為民事強制執行名義，又依同法第75條之1第
    1項第4款之規定，受緩刑之宣告而違反上開本院所定負擔情
    節重大，足認原宣告之緩刑難收其預期效果，而有執行刑罰
    之必要者，得撤銷其宣告，併為說明。
四、協商判決除有刑事訴訟法第455條之4第1項第1款於本訊問程
    序終結前，被告撤銷協商合意或檢察官撤回協商聲請者；第
    2款被告協商之意思非出於自由意志者；第4款被告所犯之罪
    非第455條之2第1項所定得以協商判決者；第6款被告有其他
    較重之裁判上一罪之犯罪事實者；第7款法院認應諭知免刑
    或免訴、不受理者情形之一，及違反同條第2項「法院應於
    協商合意範圍內為判決；法院為協商判決所科之刑，以宣告
    緩刑或2年以下有期徒刑、拘役或罰金為限」之規定者外，
    檢察官與被告均不得上訴。如有前述得上訴之情形，得自收
    受判決送達之翌日起20日內，向本院提出上訴書狀，上訴於
    第二審法院，併予敘明。
據上論斷，應依刑事訴訟法第455條之2第1項、第455條之8、第4
54條、第455條，刑法第306條、第42條第3項、第74條第1項第1
款、第2項第3款，判決處刑如主文。
本案經檢察官王繼瑩提起公訴、檢察官邱曉華到庭執行職務。
中    華    民    國     110   年    11   月     4    日
                  刑事第二十庭    法  官  洪英花
以上正本證明與原本無異。
不得上訴。
                                  書記官  洪啟瑞
中    華    民    國     110   年    11   月     4    日
附錄本案論罪科刑依據法條全文：
中華民國刑法第306條
無故侵入他人住宅、建築物或附連圍繞之土地或船艦者，處1年
以下有期徒刑、拘役或9千元以下罰金。
無故隱匿其內，或受退去之要求而仍留滯者，亦同。
附件： 
臺灣臺北地方檢察署檢察官起訴書
                                    110年度偵字第17072號
　　被　　　告　鍾美橋　女　63歲（民國00年00月00日生）
　　　　　　　　　　　　住新北市○○區○○路0段000○00號
                          11樓
　　　　　　　　　　　　國民身分證統一編號：Z000000000號
上列被告因妨害自由等案件，已經偵查終結，認應提起公訴，茲
將犯罪事實及證據並所犯法條分敘如下
　　　　犯罪事實
一、鍾美橋基於無故侵入他人住宅之犯意，於民國109年11月11
    日凌晨0時許，未經新北市○○區○○路0段000○00號11樓之住戶
    賴黃素秋之同意，以不詳方式進入該戶客廳。嗣經賴黃素秋
    之外傭阮氏妹發現鍾美橋站立該處後報警處理，而為警循線
    查悉上情。
二、案經賴黃素秋訴由新北市政府警察局新店分局報告偵辦。
　　　  證據並所犯法條
一、證據清單：
  ㈠被告鍾美橋於偵查中之供述。
  ㈡告訴人賴黃素秋於警詢之指訴。
  ㈢證人阮氏妹於警詢中之證述
  ㈣職務報告、監視器影像擷圖照片及現場照片。
二、核被告所為，係犯刑法第306條第1項之無故侵入住宅罪嫌。
三、至告訴暨報告意旨認被告意圖為自己不法之所有，基於竊盜
    之犯意，於109年11月11日凌晨0時許，進入新北市○○區○○路
    0段000○00號11樓，著手搜尋財物，因遭阮氏妹發現，被告
    乃離去而未遂。而涉犯刑法第321條第2項、第1項第1款之加
    重竊盜未遂罪嫌部分。經查：按刑法上之未遂犯，必須已著
    手於犯罪行為之實行而未遂，始能成立，刑法第25條第1項
    規定甚明。而同法第321條之竊盜罪為第320條之加重條文，
    係以竊取他人之物為其犯罪行為之實施，至該條第1項所列
    各款情形，不過為犯竊盜罪之加重條件，如僅著手於該項加
    重條件之行為，而未著手搜取財物，仍不能以本條之竊盜未
    遂論，雖著手加重條件之進入住宅或損壞門鎖與鐵窗等安全
    設備之行為，但既未翻箱倒櫃搜取財物，自不能以加重竊盜
    未遂論（最高法院27年滬上字第54號判例、臺灣高等法院暨
    所屬法院81年法律座談會提案刑事類第41號決議、臺灣高等
    法院暨所屬法院92年法律座談會刑事類提案第9 號決議意旨
    參照）。被告於偵查中供稱：我正在客廳，外勞就起床，我
    是要去拿安眠藥的等語，核與證人即外傭阮氏妹於警詢中證
    稱：我聽到客廳有聲音以為是老闆回來，出去發現是鄰居闖
    入我家，他說要拿5顆安眠藥，我叫她趕快走等語大致相符
    ，尚無積極證據足以證明被告進入告訴人住處後，有何「搜
    尋財物」、「物色財物」等著手竊盜犯行之客觀行為，揆諸
    上揭說明，應認被告尚未著手竊盜犯行，自難論以竊盜未遂
    罪，惟此部分與前開侵入住宅罪論罪科刑部分有裁判上一罪
    關係，爰不另為不起訴處分，附此敘明。
四、依刑事訴訟法第251條第1項提起公訴。
　  此  　致
臺灣臺北地方法院
中　　華　　民　　國　 110　　年　　8 　　月　　18　　日
　　　　　　　　　　　　　　　檢 察 官  王 繼 瑩
本件正本證明與原本無異
中　　華　　民　　國　 110　　年　　9 　　月　　3 　　日
                              書 記 官  吳 惠 琪
附錄本案所犯法條全文   
中華民國刑法第306條
無故侵入他人住宅、建築物或附連圍繞之土地或船艦者，處 1
年以下有期徒刑、拘役或 9 千元以下罰金。
無故隱匿其內，或受退去之要求而仍留滯者，亦同。